臺灣高等法院民事裁定
110年度上字第439號
上  訴  人  陳增壽
上列上訴人因與被上訴人施登壽間請求所有權移轉登記等事件，
對於中華民國110年1月29日臺灣新竹地方法院108年度訴字第916
號判決提起上訴，本院裁定如下：
      主  文
本件訴訟標的價額核定為新臺幣玖佰貳拾壹萬陸仟壹佰伍拾柒元
。
上訴人應於收受本裁定之日起拾伍日內，補繳第一審裁判費新臺
幣參萬陸仟玖佰貳拾柒元及第二審裁判費新臺幣參萬伍仟零肆拾
陸元，逾期未繳，即駁回其上訴。
      理  由
一、按因財產權而起訴，應依民事訴訟法第77條之13規定繳納裁
    判費，此為必須具備之程式。裁判費之繳納為訴訟合法要件
    ，法院於審理中本應依職權調查，故上級審法院對下級審法
    院所命繳納裁判費是否已足，仍應依職權重行核定。次按核
    定訴訟標的之價額以起訴時之交易價額為準，無交易價額者
    以原告就訴訟標的所有之利益為準。以一訴主張數項標的者
    ，其訴訟標的之價額合併計算之；但所主張之數項標的互相
    競合或應為選擇者，其訴訟標的價額，應依其中價額最高者
    定之，民事訴訟法第77條之1第2項、第77條之2第1項定有明
    文。　　
二、本件上訴人於原審先位依兩造簽訂之合夥清算協議書（下稱
    系爭協議書），請求被上訴人將門牌號碼新竹縣○○市○○路00
    0號及584巷12、14、16號建物所有權移轉登記予其，及請求
    被上訴人給付其新臺幣（下同）100萬元，備位主張其已於
    民國109年10月7日以書狀送達為解除系爭協議書之意思表示
    ，並依民法第259條、第179條規定，請求被上訴人將新竹縣
    ○○市○○段000地號土地（下稱系爭土地）應有部分853分之34
    7移轉登記返還予其，及請求被上訴人給付其100萬元（見原
    審卷第437-438頁），原審判決駁回上訴人之先、備位之訴
    ，上訴人不服，提起上訴，聲明廢棄原判決，並為同上之先
    、備位請求。查上訴人之先位訴訟標的價額為548萬4040元
    （見原審卷第57頁之裁定)，備位訴訟標的價額則為921萬61
    57元【計算式：系爭土地面積863.27平方公尺×應有部分(34
    7/853)×109年度公告土地現值每平方公尺23,396元＋1,000,0
    00元＝9,216,157元，元以下四捨五入】（見原審卷第153頁
    之系爭土地登記謄本），揆諸前揭說明，應以價額最高之92
    1萬6157元核定為本件訴訟標的之價額。準此，本件應徵第
    一審裁判費9萬2278元、第二審裁判費13萬8417元，扣除上
    訴人已繳納第一審裁判費5萬5351元（見原審卷第10頁之收
    據）、第二審裁判費10萬3371元（見本院卷第23-24頁之收
    據），尚應補繳第一審裁判費3萬6927元、第二審裁判費3萬
    5046元。上訴人應於收受本裁定正本送達之日起15日內，如
    數逕向本院補繳，逾期未繳納，即駁回其上訴。
三、爰裁定如主文。
中　　華　　民　　國　　110 　年　　5 　　月　　10　　日
                  民事第二十五庭
                      審判長法  官  謝碧莉
                            法  官  陳月雯
                            法  官  林晏如
正本係照原本作成。
核定訴訟標的價額部分，如不服裁定得於收受送達後10日內向本
院提出抗告狀，並繳納抗告費新臺幣1千元。
命補繳裁判費部分不得抗告。
中　　華　　民　　國　　110 　年　　5 　　月　　10　　日

                            書記官  簡維萍